【裁判字號】    97,重抗,10
【裁判日期】    980225
【裁判案由】    確認債權不存在
【裁判全文】
臺灣高等法院高雄分院民事裁定          97年度重抗字第10號
抗  告  人  乙○○
            甲○○
代  理  人  柯尊仁律師
相  對  人  馬來西亞商富析資產管理股份有限公司台灣分公司
法定代理人  丁○○
代  理  人  丙○○
上列當事人間確認債權不存在事件，抗告人對於民國97年11月17
日臺灣高雄地方法院97年度重訴字第204 號所為裁定提起抗告，
本院裁定如下：
    主  文
抗告駁回。
抗告訴訟費用由抗告人負擔。
    理  由
一、抗告意旨略以：抗告人於民國96年收到相對人債權讓與通知
    書，始知中聯信託公司以甲○○於85年間邀乙○○為連帶保
    証人，向該公司債款新台幣（下同）1371萬9131元及利息、
    違約金未消為由，向原法院聲請核發94年度促字第21334 號
    支付命令，並於94年5 月17日確定；但抗告人自79年11月間
    ，居住於高雄市○○區○○路48巷3 弄50號，於89年1 月間
    遷居高雄市○○區○○路17號10樓迄今，而高雄市小港區○
    ○○路225 號係其戶籍地，抗告人未實際居住該處，支付命
    令卻僅送達戶籍地，其上雖蓋用抗告人之印文，但該印文之
    印章非渠等所有，故支付命令未合法送達於抗告人，渠等提
    出異議之20日不變期間無從起算，則支付命令並未確定，且
    已逾3 個月未合法送達抗告人失其效力，爰提起抗告云云。
二、抗告人2 人係夫妻，於79年間結婚，原均設籍高雄市小港區
    ○○○路225 號，於95年4 月21日將戶籍遷至高雄市○○區
    ○○路17號10樓，乙○○則於96年9 月20日將戶籍遷高雄市
    小港區○○路48巷3 弄50號，又於96年11月12日遷回高雄市
    左營區○○路17號10樓，有全戶戶籍資料查詢結果、遷徙紀
    錄資料查詢結果附卷（本院卷十五至十六頁、卅一至卅四頁
    ）。甲○○自承：其自79年11月間起，居住於高雄市○○區
    ○○路48巷3 弄50號，於89年1 月間遷居高雄市○○區○○
    路17號10樓迄今，但未將戶籍隨之遷移之原因乃為領取紅毛
    港補償問題，95年領完補償後，即將戶籍遷至居住地。但高
    雄市小港區○○○路225 號一直都由其乙○○伯父全家人居
    住，直至一年前才因拆除搬離，而其乙○○父親一直居住於
    高雄市○○區○○路48巷3 弄50號（乙○○及李坤宗共有）
    ，其間（含抗告人居住高雄市○○區○○路48巷3 弄50號及
    高雄市○○區○○路17號10樓）有關補償費或其他文書寄至
    高雄市小港區○○○路225 號時，都是由乙○○之伯父通知
    乙○○之父親去拿，再由乙○○之父親或妹妹（亦居住小港
    ）去拿，所以也未請乙○○伯父將信轉到抗告人實際居住處
    ，乙○○父親或妹妹拿到抗告人之文書後，會轉寄抗告人，
    或抗告人回高雄市○○區○○路48巷3 弄50號時交予抗告人
    ，若乙○○之父親都會通知乙○○之父親去拿抗告人之文書
    ，但乙○○之父親若未交予抗告人，則抗告人即無從收文書
    ，其不記得有刻支付命令送達証書上甲○○印文之印章（本
    院卷七四至七六頁、七八頁）。抗告人夫妻未將戶籍遷住其
    實居住之居所，其目的係為領取紅毛港補償費之個人利益，
    係屬故意行為。而抗告人未居住戶籍地期間有關郵寄予抗告
    人之文書，均會由居住於抗告人戶籍地之乙○○伯父代收後
    ，通知乙○○之父親前往領取，再由乙○○之父親或妹妹轉
    交予抗告人，或抗告人親自返回父親住處取回，此乃抗告人
    為達到領取補償費所為之收取郵寄文書之方式，且行之十餘
    年不變，抗告人均未表示異議，故抗告人有授權乙○○之伯
    父代抗告人領取郵寄至高雄市小港區○○○路225 號抗告人
    名義之文書，應堪認定。抗告人為領補償費，故意不遷移戶
    籍至其實際居住地，此又為欲與其法律行為之他方當事人所
    不知，又以高雄市小港區○○○路225 號為送達處所，由乙
    ○○之伯父代收郵件文書後轉交予抗告人10餘年，而乙○○
    之伯父既有權代收抗告人之郵寄文書，則原審94年促字第21
    334 號支付命令到達高雄市小港區○○○路225 號由乙○○
    伯父代收時為送達之時，不因乙○○伯父未轉交予乙○○父
    親或乙○○父親未轉交予抗告人，而有不同。而代收郵寄文
    件需蓋章領取文書時，一般係蓋領取人之印章或領取人蓋文
    件名義人之印章。故原審94年度促字第21334 號支付命令於
    送達抗告人戶籍地後，由乙○○之伯父蓋用抗告人2 人之印
    章領取，有送達証書附卷（原審卷十二至十三頁），應堪認
    定。甲○○雖抗辯其不記得有刻該印章，係他人偽造云云，
    尚不得為該文書未送達之有利証據。至於抗告人雖提出中華
    電信公司申請新裝電話「裝機地址」及瓦斯費、水費、電費
    、管理費等收據（原審卷九至十一頁），據以主張實際居住
    在高雄市○○區○○路17號10樓，及申報所得稅時所載之地
    址，亦均為高雄市○○區○○路17號10樓（本院卷廿六至廿
    七頁、五十至六三頁），均不影響上開支付命令送達之效力
    。綜上所述，原審原審94年度促字第21334 號支付命令已於
    94年4 月27日合法送達於抗告人，抗告人未於20日之不變期
    間提出異議，該支付命令已確定。原審駁回抗告人之訴，核
    無不當。抗告意旨指摘原裁定不當，求予廢棄，為無理由，
    應予駁回。
三、據上論結，本件抗告為無理由，依民事訴訟法第495 條之1
    、第449 條第1 項、第95條、第78條、第85條第1 項前段，
    裁定如主文。
中    華    民    國    98    年    2     月    25    日
                            民事第六庭
                                審判長法官  許明進
                                法      官  徐文祥
                                法      官  李炫德
                                以上正本證明與原本無異。
如不服本裁定應於送達後10日內向本院提出再抗告狀（並按他造
當事人之人數附繕本），並繳納再抗告費新臺幣1,000 元。
再為抗告僅得以適用法規顯有錯誤為理由，並應委任律師為代理
人。
中    華    民    國    98    年    2     月    26    日
                                書  記  官  盧雅婷
附註：
抗告人之配偶、三親等內之血親、二親等內之姻親，或抗告人為
法人、中央或地方機關時，其所屬專任人員具有律師資格並經法
院認適當者，亦得為第三審代理人。
抗告人或其法定代理人具有律師資格者及前項情形，應於提起抗
告或委任時釋明之。


司法院資訊處製作；財團法人民間司法改革基金會備份。
